【裁判字號】    97,簡上,345
【裁判日期】    970819
【裁判案由】    傷害
【裁判全文】
臺灣臺中地方法院刑事判決             97年度簡上字第345號
上  訴  人  乙○○
                    4號12樓之2
上列上訴人因傷害案件，不服本院97年度簡字第208號中華民國
97年2月26日第一審簡易判決（聲請案號：臺灣臺中地方法院檢
察署96年度偵字第23728號）提起上訴，本院管轄之第二審合議
庭判決如下：
    主    文
上訴駁回。
    事實及理由
一、本案經本院審理結果，認第一審簡易判決認事用法及量刑均
    無不當，應予維持，並引用第一審判決書記載之事實、證據
    及理由。
二、上訴意旨略以：上訴人即被告乙○○（下稱被告）對於第一
    審之犯罪事實均認罪，惟當時在警察局時，被告有委託李金
    華到該處製作筆錄，告訴人甲○○亦有委託李其龍出面處理
    ，且被告之委託人李金華當時有賠償李其龍新臺幣（下同）
    16,000元，李其龍並表示賠償後將不會提告訴，本案應已達
    成和解，請求宣告緩刑等詞。
三、按現行刑事訴訟法為保障被告之反對詰問權，排除具有虛偽
    危險性之傳聞證據，以求實體真實之發見，於該法第159 條
    第1項明定被告以外之人於審判外之言詞或書面陳述，除法
    律有規定者外，不得作為證據。又被告以外之人於審判外之
    陳述，雖不符前4條之規定（即刑事訴訟法第159條之1至同
    條之4），而經當事人於審判程序同意作為證據，法院審酌
    該言詞陳述或書面陳述作成時之情況，認為適當者，亦得為
    證據；當事人、代理人或辯護人於法院調查證據時，知有第
    159條第1項不得為證據之情形，而未於言詞辯論終結前聲明
    異議者，視為有前項之同意，刑事訴訟法第159條之5定有明
    文。本件檢察官、被告並未就卷內證據資料之證據能力有所
    爭執，且迄於言詞辯論終結前，均未主張有刑事訴訟法第15
    9條第1項不得為證據之情形，是應認已同意卷內證據均得作
    為證據，且經本院審酌後，認無不適當之情形，應認本案調
    查之卷內證據均有證據能力，合先敘明。
四、經查，證人李金華固於警詢時證述：被告當時將錢裝在紅包
    袋內，並告訴伊裡面為16,000元，伊並沒有拆開紅包袋，就
    直接交給李奇龍之情，惟其亦證稱：李奇龍年籍資料、電話
    ，伊並不清楚，是透過甲○○與他連絡等語，且告訴人於原
    審審理時證稱：被告之前有答應伊朋友李其龍要以36,000元
    和解，並非16,000元，伊只是找李其龍請被告出面，伊並未
    授權李其龍找被告和解，因當時伊也在現場，伊不知道李其
    龍是否有向被告拿取16,000元，伊也不知道李其龍之年籍資
    料及電話，伊未收到被告所給的16,000元等語（見97年易字
    第182卷頁13、30），故縱認定證人李金華確將被告所交付
    之16,000元拿給年籍資料及電話均不詳之李其龍，惟告訴人
    既已否認有自李其龍處收受該項16,000元之款項及陳明其係
    以36,000元之數額欲與被告談和解等情，而被告與告訴人均
    未能提出李其龍之正確年籍資料及電話供本院調查，又本院
    遍查全卷亦查無被告所稱已與告訴人達成和解或給付16,000
    元之證據資料，是被告上揭辯稱已付給告訴人之委託人李其
    龍16,000元並達成和解之詞，尚難採信；而按刑之量定，係
    實體法上賊予法院得自由裁量之事項，倘其未逾越法律所規
    定之範圍，又未明顯違背正義，即不得任意指摘為違法，本
    件原審量刑時，已依第57條之規定審酌被告被告犯後迄今未
    能達成和解及犯後坦承犯行等一切情狀予以量刑，經核並未
    逾越法律所規定之範圍，亦未明顯違背正義，且如上所述，
    被告並未提出任何已給付告訴人之委託人李其龍16,000元賠
    償金，或與告訴人達成和解之證據供本院憑參，故其泛言請
    求給予緩刑機會，尚屬無據。綜上所陳，原審認被告所為係
    犯傷害罪，並判處有期徒刑5月及諭知易科罰金之折算標準
    ，其認事用法及量刑，並無不當，被告上訴為無理由，應予
    駁回。
五、被告經合法傳喚，無正當理由不到庭，爰依刑事訴訟法第37
    1 條規定，不待其陳述，逕行判決，附此敘明。
據上論斷，應依刑事訴訟法第455條之1第3項、第373條、第371
條、第368條，判決如主文。
本案經檢察官丙○○到庭執行職務。
中    華    民    國    97    年    8     月    19    日
                  刑事第三庭  審判長法  官  賴恭利
                                    法  官  陳思成
                                    法  官  楊曉惠
以上正本證明與原本無異。
不得上訴。
                                    書記官  陳玲誼
中    華    民    國    97    年    8     月    19    日


司法院資訊處製作；財團法人民間司法改革基金會備份。
